臺灣橋頭地方法院刑事判決　
111年度審易字第844號
公  訴  人  臺灣橋頭地方檢察署檢察官
被      告  梁永春




上列被告因竊盜案件，經檢察官提起公訴（111年度偵字第11810
號），嗣因被告於準備程序中就被訴事實為有罪之陳述，經告知
簡式審判程序之旨，並聽取被告與公訴人之意見後，裁定進行簡
式審判程序，判決如下：
    主  文
梁永春犯侵入住宅竊盜罪，累犯，處有期徒刑柒月。未扣案之犯
罪所得即手提袋壹個及現金新臺幣貳仟捌佰元均沒收，於全部或
一部不能沒收或不宜執行沒收時，追徵其價額。
    事  實
一、梁永春於民國111年4月19日17時22分許，駕駛車牌號碼000-
    0000號自用小客貨車，行經潘玉銀位於高雄市○○區○○街00號
    之住處，見大門未關，竟意圖為自己不法之所有，基於侵入
    住宅竊盜之犯意，步行進入屋內後，徒手竊取潘玉銀所有之
    手提袋1個（內有新臺幣【下同】2,800元、身分證、健保卡
    、行車執照各1張及鑰匙1支），得手後隨即駕駛上開自用小
    客貨車離去。嗣經潘玉銀發覺遭竊而報警處理，經警調閱監
    視器錄影畫面，始循線查悉上情。
二、案經潘玉銀訴由高雄市政府警察局旗山分局報告臺灣橋頭地
    方檢察署檢察官偵查起訴。
    理  由
一、被告梁永春所犯非為死刑、無期徒刑、最輕本刑為3年以上
    有期徒刑之罪或高等法院管轄之第一審案件，而於準備程序
    進行中，被告就被訴事實為有罪之陳述，經法官告知簡式審
    判程序之旨，並聽取當事人之意見後，裁定進行簡式審判程
    序，是本案之證據調查，依刑事訴訟法第273條之2規定，不
    受同法第159條第1項、第161條之2、第161條之3、第163條
    之1及第164條至第170條規定之限制，合先敘明。
二、上揭事實，業據被告於警詢、偵查、本院準備程序及審理時
    均坦承不諱(見警卷第3-5頁；偵卷第73-74頁；審易卷第54
    、58、60頁)，核與證人即告訴人潘玉銀於警詢中之證述相
    符（見警卷第7-9頁），並有現場監視器錄影畫面翻拍照片
    、現場照片、車輛詳細資料報表等附卷可稽（見警卷第15-2
    9頁），足認被告前開任意性自白與事實相符，堪信為真實
    。綜上，本件事證明確，被告上開犯行，堪予認定，應依法
    論科。
三、論罪科刑：
  ㈠核被告所為，係犯刑法第321條第1項第1款之侵入住宅竊盜罪
    。
  ㈡被告前因竊盜案件，經臺灣臺南地方法院以106年度易字第75
    3號判決判處有期徒刑6月，緩刑3年確定（嗣撤銷緩刑）；
    又因竊盜等案件，分別經本院以107年度簡上字第104號、臺
    灣屏東地方法院（下稱屏院）以107年度簡字第1518號判決
    判處有期徒刑2月、3月確定，嗣經屏院以108年度聲字第125
    號裁定定應執行有期徒刑4月確定；復因竊盜案件，經屏院
    以107年度易字第1174號判決判處有期徒刑6月確定；上開案
    件接續執行，於108年8月19日縮短刑期假釋出監（後接拘役
    40日，迄至同年9月27日出監），於109年3月28日保護管束
    期滿假釋未被撤銷視為執行完畢，是其前受有期徒刑執行完
    畢後5年內故意再犯本件有期徒刑以上之罪，應依刑法第47
    條第1項規定成立累犯一節，業據檢察官當庭指明並提出刑
    案資料查註紀錄表為憑，且經本院核閱卷附臺灣高等法院被
    告前案紀錄表相符；本院參酌被告前開構成累犯之犯行均係
    竊盜案件，與本案罪質相同，被告於出監後再犯相同之竊盜
    案件，足認被告對於刑罰反應力薄弱，未因前案刑罰之執行
    知所警惕，主觀惡性較重，是被告本案所犯之罪，應依刑法
    第47條第1 項之規定加重其刑。
  ㈢爰審酌被告不思以正當途徑獲取所需，竟以侵入住宅竊盜之
    方式獲得財物，破壞他人對財產權之支配及居住安寧，危害
    社會治安，實屬不該。然考量被告犯後始終坦承犯行，迄今
    尚未與告訴人達成和解或賠償告訴人損失，兼衡被告犯罪動
    機、目的、手段、情節、所竊取財物之價值，暨被告自陳學
    歷為國中肄業、目前從事看護、月收入約3萬9,000元、未婚
    、無子女、獨居、不需扶養他人（見審易卷第60頁）等一切
    情狀，量處如主文欄所示之刑。
四、沒收部分：
    按犯罪所得，屬於犯罪行為人者，沒收之；於全部或一部不
    能沒收或不宜執行沒收時，追徵其價額；宣告前二條之沒收
    或追徵，有過苛之虞、欠缺刑法上之重要性、犯罪所得價值
    低微，或為維持受宣告人生活條件之必要者，得不宣告或酌
    減之，刑法第38條之1第1項前段、第3項、第38條之2第2項
    分別定有明文。經查：
  ㈠被告竊取手提袋1個、現金2,800元，均屬被告本案犯罪所得
    ，既均未據扣案，亦未實際合法發還告訴人，爰依刑法第38
    條之1第1項前段規定宣告沒收，於全部或一部不能沒收或不
    宜執行沒收時，依同條第3項規定，追徵其價額。
　㈡至被告竊得之身分證、健保卡、行車執照各1張及鑰匙1支等
    物，固亦均屬被告本件竊盜犯行之犯罪所得，惟該些物品財
    產價值甚微，純屬供個人使用，且告訴人可申請遺失、補發
    、重新打製，應可認宣告沒收上開物品欠缺刑法上之重要性
    ，爰依刑法第38條之2第2項規定，均不予宣告沒收或追徵，
    附此敘明。
據上論斷，應依刑事訴訟法第273條之1第1項、第299條第1項前
段，判決如主文。
本案經檢察官謝欣如提起公訴，檢察官靳隆坤到庭執行職務。
中　　華　　民　　國　　111 　年　　12　　月　　13　　日
                  橋頭刑六庭    法  官  徐右家
以上正本證明與原本無異。
如不服本判決應於收受送達後20日內向本院提出上訴書狀，並應
敘述具體理由；如未敘述上訴理由者，應於上訴期間屆滿後20日
內向本院補提理由書（均須按他造當事人之人數附繕本）「切勿
逕送上級法院」。
中　　華　　民　　國　　111 　年　　12　　月　　15　　日
                                書記官  林榮志　　　　　
附錄本案論罪科刑法條全文：
中華民國刑法第321條
犯前條第 1 項、第 2 項之罪而有下列情形之一者，處 6 月以
上 5 年以下有期徒刑，得併科 50 萬元以下罰金：
一、侵入住宅或有人居住之建築物、船艦或隱匿其內而犯之。
二、毀越門窗、牆垣或其他安全設備而犯之。
三、攜帶兇器而犯之。
四、結夥三人以上而犯之。
五、乘火災、水災或其他災害之際而犯之。
六、在車站、港埠、航空站或其他供水、陸、空公眾運輸之舟、
    車、航空機內而犯之。
前項之未遂犯罰之。